【裁判字號】    98,易,912
【裁判日期】    981022
【裁判案由】    竊盜
【裁判全文】
臺灣屏東地方法院刑事判決               98年度易字第912號
公  訴  人  臺灣屏東地方法院檢察署檢察官
被      告  甲○○
上列被告因竊盜案件，經檢察官提起公訴（98年度偵字第3675號
、第5678號），被告於準備程序期日就被訴事實為有罪之陳述，
本院合議庭裁定由受命法官獨任進行簡式審判程序，判決如下：
    主  文
甲○○竊盜，累犯，處有期徒刑柒月；又踰越牆垣竊盜，未遂，
累犯，處有期徒刑柒月。應執行有期徒刑壹年。
    事  實
一、甲○○前因犯竊盜、偽證等案件，經本院以96年度訴字第40
    9 號判決判處應執行有期徒刑1 年2 月確定，嗣經本院以96
    年度聲減字第1375號裁定減刑減為應執行有期徒刑7 月確定
    ，並於民國97年9 月13日縮刑期滿執行完畢。
二、詎甲○○仍不知悔改，又意圖為自己不法之所有，先後為下
    列竊盜犯行：
  (一)於98年5 月3日9時許，至坐落於屏東縣內埔鄉○○村○○道
    路旁林貴櫻所有之檳榔園內，以徒手拉扯之方式，竊取林貴
    櫻所種植之檳榔樹上的檳榔共5 芎，得手後至屏東縣麟洛
    鄉○○路農田巷2 號之菁仔行，以新臺幣（下同）2,250 元
    之價格販售予不知情之林信雄。嗣於同日14時許，甲○○因
    行跡可疑而於屏東縣麟洛鄉○○路與中山路口接受員警之盤
    查，並經員警在其身上發現1 紙買賣檳榔之估價單，其於具
    有偵查職權機關尚未發覺其上揭竊盜犯行前，主動向警方供
    出而自首，進而接受本件裁判。
  (二)於98年8 月3 日12時50分許至屏東縣長治鄉○○村○○路15
    2 號之「大統畜牧食品加工廠」，並翻牆入內至種植於該廠
    區內之「馬拉巴利」（俗稱美國花生）果實樹下，欲以徒手
    採取之方式著手竊取馬拉巴利果實時，適為該廠區之經理邱
    茂盛巡邏發現而未遂，並報警處理而查獲上情。
三、案經屏東縣政府警察局屏東分局報請臺灣屏東地方法院檢察
    署檢察官偵查起訴。
    理  由
一、按本件被告甲○○所犯為死刑、無期徒刑、最輕本刑3 年以
    上有期徒刑以外之罪，亦非屬高等法院管轄之第一審案件，
    其於準備程序進行中，先就被訴事實為有罪之陳述，經告知
    簡式審判程序之旨，並聽取檢察官、被告之意見後，本院合
    議庭依刑事訴訟法第273 條之1 第1 項裁定進行簡式審判程
    序，是本案之證據調查，依同法第273 條之2 規定，不受同
    法第159 條第1 項、第161 條之2 、第161 條之3 、第163
    條之1 ，及第164 條至第170 條所規定證據能力認定及調查
    方式之限制，合先敘明。
二、上揭事實，業據被告於本院審理時均坦承不諱，並經證人林
    信雄、林貴櫻（以上見屏警分偵字第0980010984號卷第4-7
    頁）、邱茂盛（見屏警分偵字第00980020017 號卷第9-10頁
    ）於警詢中證述明確；此外，復有屏東縣政府警察局屏東分
    局搜索扣押筆錄1 份（見屏警分偵字第0980010984號卷第8-
    10頁）、扣押物品目錄表1 紙（見上開警卷第11頁）、贓物
    認領保管單1 紙（見上開警卷第13頁）、估價單1 紙（見上
    開警卷第14頁）及現場照片13張（見上開警卷第18-21 頁及
    屏警分偵字第00980020017 號卷第13-15 頁）等存卷可查。
    是被告上開任意性自白核與客觀真實相符，而可採信。故本
    件事證已臻明確，被告上開竊盜犯行可以認定，自應依法論
    科。
三、核被告就事實欄第二、(一)部分，係犯刑法第320 條第1 項之
    普通竊盜既遂罪；而被告就事實欄第二、(二)部分，其翻牆進
    入大統畜牧食品加工廠內，並著手欲竊取馬拉巴利果實時，
    經證人邱茂盛發現而不遂，核其所為，係犯刑法第321 條第
    2 項、第1 項第2 款之踰越牆垣竊盜未遂罪。被告所犯上開
    2 罪間，其犯意各別、行為互殊，應予分論併罰。又被告有
    如事實欄第一部分所載之論罪科刑執行情形，其於有期徒刑
    執行完畢後，5 年以內故意再犯有期徒刑以上之前揭2 罪，
    皆屬累犯，均應依刑法第47條第1 項規定加重其刑。按刑法
    第62條所謂發覺，固非以有偵查犯罪權之機關或人員確知其
    人犯罪無誤為必要，而於對其發生嫌疑時，即得謂為已發覺
    ；但此項對犯人之嫌疑，仍須有確切之根據得為合理之可疑
    者，始足當之，若單純主觀上之懷疑，要不得謂已發生嫌疑
    ，最高法院72年台上字第641 號判例意旨可資參照。查被告
    如上開事實欄第二、(一)部分所示，其遭警盤查後，在其身上
    發現買賣檳榔之估價單1 紙，被告遂承認其竊盜檳榔之犯行
    乙情，業據被告於本院審理時陳述明確，並有調查報告1 紙
    在卷可考（見本院卷第23頁），而證人林貴櫻於其檳榔遭竊
    後並未報案乙節，業經證人林貴櫻於警詢中陳述明確，是本
    件承辦員警於查獲被告前，自不知有何檳榔失竊之情事，而
    上開調查報告雖載因當時檳榔價格高漲，而認被告所出售之
    檳榔來源可疑，而此單純僅屬承辦員警主觀上之懷疑，難認
    承辦員警客觀上已有何確切根據而懷疑被告有為本件竊取檳
    榔之犯行。是被告於遭警盤查之際，主動坦承其竊取檳榔之
    情事，自屬對未發覺之犯罪自首，嗣並接受裁判，考量其勇
    於面對司法，爰依刑法第62條前段規定減輕其刑。另就事實
    欄第二、(二)部分，被告著手於竊盜犯行而不遂，爰依刑法第
    25條第2 項之規定，按既遂犯之刑減輕之。又被告就事實欄
    第二、(一)部分之竊盜犯行，有累犯加重及自首減輕之事由；
    就事實欄第二、(二)部分之竊盜犯行，有累犯加重及未遂減輕
    之事實，均依法先加重後減輕之。茲審酌被告正值青年，四
    肢健全，卻不思以正當途徑賺取所需，竟貪圖私慾，伺機隨
    意竊取他人財物，欠缺對他人財產權之尊重，實不宜寬貸，
    另兼衡除上開未遂犯行外，證人林貴櫻亦已取回被告變賣竊
    盜檳榔所得之款項，造成被害人財產損失尚輕，又犯後坦承
    犯行，態度尚佳暨其智識程度、生活狀況等一切情狀，就其
    所犯分別量處如主文所示之刑，並合併定其應執行之刑，以
    資警惕。公訴人雖於本院審理時具體求刑應執行有期徒刑1
    年2 月，惟本院認量處如主文之刑為當，公訴人之求刑尚屬
    過重，附此敘明。
據上論斷，應依刑事訴訟法第273 條之1 第1 項、第299 條第1
項前段，刑法第320 條第1 項、第321 條第1 項第2 款、第2 項
、第47條第1 項、第25條第2 項、第62條前段、第51條第5 款，
刑法施行法第1 條之1 ，判決如主文。
本案經檢察官任亭到庭執行職務
中    華    民    國    98    年    10    月    22    日
                  刑事第五庭    法  官  程士傑
以上正本證明與原本無異。
如不服本判決應於收受判決後10日內向本院提出上訴書狀，並應
敘述具體理由；其未敘述上訴理由者，應於上訴期間屆滿後20日
內向本院補提理由書（均須按他造當事人之人數附繕本）「切勿
逕送上級法院」。
中    華    民    國    98    年    10    月    22    日
                                書記官  孫秀桃
附錄論罪科刑法條：
刑法第320條第1項
意圖為自己或第三人不法之所有，而竊取他人之動產者，為竊盜
罪，處 5 年以下有期徒刑、拘役或 5 百元以下罰金。
刑法第321 條第1 項第2 款、第2項
犯竊盜罪而有左列情形之一者，處 6 月以上、 5 年以下有期徒
刑：
二、毀越門扇、牆垣或其他安全設備而犯之者。
前項之未遂犯罰之。


司法院資訊處製作；財團法人民間司法改革基金會備份。
